【裁判字號】    99,上訴,535
【裁判日期】    990428
【裁判案由】    毒品危害防制條例等
【裁判全文】
臺灣高等法院臺中分院刑事判決         99年度上訴字第535號
上  訴  人  臺灣臺中地方法院檢察署檢察官
上  訴  人
即  被  告  庚○○
選任辯護人  張績寶律師
上  訴  人
即  被  告  己○○
選任辯護人  周黛婕律師
上  訴  人
即  被  告  乙○○
選任辯護人  張右人律師（法律扶助）
上  訴  人
即  被  告  丁○○
指定辯護人  本院公設辯護人  郭博益
上  訴  人
即  被  告  丙○○
選任辯護人  許家瑜律師
被      告  辛○○
指定辯護人  本院公設辯護人  郭博益
上列上訴人等因被告等毒品危害防制條例等案件，不服臺灣臺中
地方法院98年度訴字第3158號，中華民國99年1月21日第一審判
決（起訴案號：臺灣臺中地方法院檢察署98年度偵字第15145、
19227號 ），提起上訴，本院判決如下：
    主  文
原判決關於庚○○所犯共同運輸第三級毒品部分及所定執行刑部
分；丙○○、丁○○所犯共同販賣第三級毒品予黃惠敏（即原判
決附表編號8、9）部分及所定執行刑部分，均撤銷。
庚○○共同運輸第三級毒品，處有期徒刑柒年，扣案第三級毒品
K他命共拾貳包（總計驗餘淨重為九四四點三二公克，含包裝袋
拾貳個）、襯衫拾貳件、紙箱壹只，均沒收之。
丙○○、丁○○犯如附表編號8、9所示之罪，各處如附表編號8
、9罪刑欄所示之刑，從刑分別如附表編號8、9罪刑欄所示。
其他上訴駁回。
庚○○撤銷改判主刑部分與上訴駁回主刑部分，應執行有期徒刑
柒年肆月。
丙○○撤銷改判主刑部分與上訴駁回主刑部分，應執行有期徒刑
捌年。
丁○○撤銷改判主刑部分與上訴駁回主刑部分，應執行有期徒刑
陸年陸月。
    事  實
一、丙○○（綽號「小周」）、丁○○（綽號「黑番」）、乙○○（綽號「阿勇」）均明知Ketamine（即俗稱之K他命，下
    稱K他命）為毒品危害防制條例列管之第三級毒品，不得非
    法持有、販賣，丁○○、丙○○先透過庚○○（此部分未據
    起訴，詳後述）向綽號「美女」姓名年籍均不詳之成年人取
    得數量達50公克之第三級毒品K他命，再利用行動電話作為
    聯絡工具，與購買毒品之卓佩汝等人議定毒品交易之時間、
    地點、金額、種類、數量等重要事項後，分別由與丙○○有
    販賣第三級毒品以營利犯意聯絡之乙○○或丁○○，或丙○○依約前往約定地點交付毒品，並收取價金。其等所為不法
    行為如下：
  (一)丙○○、乙○○基於共同販賣K他命以營利之犯意聯絡，分
    別於如附表編號1至4所示時間、地點販賣K他命，其等各次
    交易之對象、交易之方式、販賣之數量、金額、販賣所得等
    情，則分別詳如附表編號1至4所示。
  (二)丙○○、丁○○基於共同販賣K他命以營利之犯意聯絡，分
    別於如附表編號5至9所示時間、地點販賣K他命，其等各次
    交易之對象、交易之方式、販賣之數量、金額、販賣所得等
    情，則分別詳如附表編號5至9所示。
  (三)丙○○基於販賣K他命以營利之犯意，於如附表編號10所示
    時間、地點，以如附表編號10所示方式，販賣如附表編號10
    所示第三級毒品K他命予如附表編號10所示之購毒者，並收
    取如附表編號10所示之價金。
二、乙○○明知MDMA（即俗稱之搖頭丸，下稱搖頭丸）為毒品危
    害防制條例列管之第二級毒品，不得意圖營利而販賣，詎其
    竟基於販賣第二級毒品搖頭丸以營利之犯意，於民國98年5
    月8日凌晨4時許，先由王煜婷以持用之門號0000000000號行
    動電話，撥打乙○○所持用之門號0000000000號行動電話，
    議定購買搖頭丸之事宜，雙方旋即相約於同日清晨4時許，
    在臺中縣大雅鄉之城市水棧汽車旅館，乙○○以新臺幣（下
    同）500元之價格，販售搖頭丸1顆予王煜婷，因而得款500
    元。
三、庚○○、己○○、乙○○均明知K 他命為列管之第三級毒品
    ，且為行政院依據懲治走私條例公告之管制進出口物品，不
    得運輸或私運進口。詎渠等竟共同基於運輸第三級毒品K 他
    命進口之犯意聯絡，由庚○○先於98年6 月初，告知己○○
    及乙○○將有一只包裹，由大陸寄送至臺灣，須找一隱密處
    所作為送達地，屆時並須前往領取該包裹，事成之後，庚○○會給乙○○10,000元之報酬，乙○○亦允諾己○○會分予
    5,000元之酬勞（起訴書誤載為1人10,000元），己○○及乙○○旋即允諾領取該郵寄包裹。嗣於98年6月16日上午不詳
    時間，庚○○與大陸地區之毒梟聯絡後，確定包裹係以寄送
    禮品之名義，利用服飾層板作為掩飾，將夾藏K他命12包（
    毛重合計為986.3公克，驗餘淨重合計為944.32公克）之包
    裹，透過不知情之超峰快遞公司人員（查貨號碼為00000000
    號），將包裹由大陸寄送至臺灣之臺中市○○區○○路四段
    896號之OK便利商店，郵包上並註明收件人為「謝惠興」，
    收件人聯絡電話則為0000000000號等細節，庚○○隨即將該
    等事宜轉知乙○○，並將門號為0000000000號行動電話交予
    乙○○，指示其以該門號作為領取包裹之聯絡工具。嗣於同
    日下午5時30分許，己○○與乙○○一同前往上開OK便利商
    店後，己○○在旁邊等候領取夾藏K他命之包裹，而由乙○○單獨一人與超峰快遞公司人員接洽，並依庚○○之上開指
    示，與庚○○共同基於偽造文書之犯意聯絡，於超峰快遞收
    送貨單之「收件人簽章」欄位上，由乙○○偽簽「謝惠興」
    之署名，表示係由「謝惠興」本人親自領取貨物，以此方式
    偽造收送貨單之私文書，再將該收送貨單交付予不知情之快
    遞公司人員而行使之，足生損害於超峰快遞公司對於郵件包
    裹管理之正確性及「謝惠興」本人。
四、嗣警方於98年6月16日晚間6時35分許，經庚○○同意執行搜
    索，於臺中縣大雅鄉○○街38號前（起訴書誤載為臺中縣大
    雅鄉○○街33巷5號），當場扣得庚○○所持有之行動電話2
    具（分別內含門號0000000000號、0000000000號SIM卡各1張
    ），復於同日晚間7 時30分許，經庚○○及辛○○同意執行
    搜索，於上開處所前，在辛○○所攜帶之背包內扣得庚○○
    所有非供本案犯罪所用之K他命（與下述扣得之K他命，合計
    驗餘淨重為49.89公克）1 包，及於同日晚間8時33分許，經
    庚○○同意執行搜索，而於庚○○所承租之臺中市○○路○
    段528號4樓之10之住所，扣得庚○○所有非供本案犯罪所用
    之K他命（與上開扣得之K他命，合計驗餘淨重為49.89公克
    ）1包；又警方於同日晚間8時25分許，經丁○○同意執行搜
    索，而於丁○○承租位在臺中市○○區○○路二段546號4樓
    之2之住處內，亦扣得丁○○所有供其施用之K他命（驗餘重
    量為2.06公克）1包。另警方於同日下午5時30分許，於臺中
    市○○路○段896號路口前，當乙○○、己○○正在前開OK
    便利商店依庚○○指示將領得包裹1只搬出之際，旋即遭預
    先埋伏之警方當場查獲，並經乙○○、己○○同意執行搜索
    ，而當場扣得K他命共12包（毛重合計為986.3公克，驗餘淨
    重合計為944.32公克）、襯衫12件、紙箱1只、乙○○所有
    供犯罪所用之行動電話1具（內含門號0000000000號SIM卡1
    張）、己○○所有供犯罪所用之行動電話2具（分別內含門
    號0000000000號、0000000000號SIM卡各1張），始循線查悉
    上情。
五、案經臺灣臺中地方法院檢察署檢察官指揮海岸巡防署中部地
    區巡防局、臺中市警察局移送並偵查起訴。
    理  由
甲、程序事項：
一、按被告以外之人（包括證人、鑑定人、告訴人、被害人及共
    同被告等）於司法警察官或司法警察調查中所為之陳述，除
    符合刑事訴訟法第159條之2或同法第159條之3等例外規定外
    ，應屬傳聞證據，不得作為證據，此觀刑事訴訟法第159 條
    第1 項、第159條之2及第159條之3之規定自明。而被告以外
    之人於司法警察調查中所為之陳述，其證據能力有無，依刑
    事訴訟法第159條之2規定，需具備以下之要件：(1)與審判中
    陳述不符、(2)警詢中之陳述具有較可信之特別情況、(3)為證
    明犯罪事實存否所必要者。所謂警詢中之陳述具有「較可信
    之特別情況」，解釋上係指警詢中陳述之「外部客觀情況」
    值得信用保障者而言，亦即法院應就其陳述當時之原因、過
    程、內容、功能等外在環境加以觀察，以判斷其陳述是否出
    於「真意」、有無違法取供等，其信用性已獲得確定保障之
    特別情況（最高法院97年度台上字第4304號判決意旨參照）
    ，即陳述在某些特別可信之情況下所為時，虛偽陳述之危險
    性不高，故縱係在審判外之陳述，仍認其有證據能力。證人
    卓佩汝、王煜婷、王暐程、王庭聆、沈思妤、黃惠敏、證人
    即共同被告庚○○、己○○、乙○○、丁○○、丙○○、辛○○於警詢時所言，均屬被告以外之人於審判外之證述，且
    與其等於原審審理時證述略有不符，惟觀其等於警詢所述，
    係由警員先告知得行使之權利，而經其等表示不需要請辯護
    人到場後始開始詢問，並採一問一答之方式，由警員先詢問
    相關案情，證人一一陳述後，始經記載於調查筆錄，於製作
    完畢後復經上開證人閱覽筆錄無訛，再簽名蓋章完成，其等
    於警詢供述較少權衡利害得失或受他人干預，復參諸上開證
    人在案發時所處之環境，其能認知被告之行為內容，事後於
    警局中，距案發時間較近，記憶清晰，依憑個人知覺經驗所
    為之指認，亦非出於不當之暗示，並未違背通常一般日常生
    活經驗之定則，應認其等警詢筆錄內容係根據其陳述之內容
    所記載，則該筆錄內容之公正客觀性即無由質疑，且核與其
    於偵訊時所述情節相符。且上開證人於原審到庭作證時，並
    未爭執其等警詢筆錄製作過程有何違法、不當之處，其等警
    詢所述確係出於任意，並無警方誘導等違法取供情事，應認
    具有較可信之特別情況。又其等警詢筆錄基於發見真實之需
    求並有重要關係，而為證明犯罪事實之存否並有必要，故上
    開證人於警詢之陳述，本院認合於刑事訴訟法第159條之2之
    情形，有證據能力。被告乙○○上訴謂證人卓佩汝、王煜婷
    、王暐程、王庭聆、庚○○、己○○警詢之所述為審判外陳
    述，而就該等證據之證據能力再事爭執，惟本院認該等陳述
    均有證據能力，業如前述，是其此部分所指，為本院所不採
    。
二、次按有事實足認被告或犯罪嫌疑人有最輕本刑為三年以上有
    期徒刑之罪嫌，並危害國家安全或社會秩序情節重大，而有
    相當理由可信其通訊內容與本案有關，且不能或難以其他方
    法蒐集或調查證據者，偵查中得由檢察官核發通訊監察書，
    95年5月30日修正公布通訊保障及監察法第5條第1項第1款及
    第2項分別定有明文。又偵查犯罪機關依法定程序監聽之錄
    音，如已踐行調查證據程序，非不可採為認定犯罪事實之基
    礎（最高法院93年度臺上字第6510號判決意旨參照）。本件
    採為判決基礎之卷附通訊監察錄音及譯文，其所憑之通訊監
    察書之核發經過及記載事項，均符合通訊保障及監察法之相
    關規定，本案依前述通訊監察書實施之監聽、錄音，自屬合
    法。則依監聽所得錄音，係依憑機械力錄製，未經人為操作
    、不摻雜個人主觀意念，具證據能力；而將上述具有證據能
    力之監聽所得錄音具體以文字紀錄，屬公務員本於職務製作
    的紀錄文書，譯文所載內容，並無顯然不可信之情形，復經
    本院於審理時踐行調查證據程序，揆諸前揭說明，上開譯文
    自有證據能力。
三、再按被告以外之人於審判外之言詞或書面陳述，除法律有規
    定者外，不得作為證據，刑事訴訟法第159條第1項定有明文
    ，此乃傳聞證據之排除法則。又傳聞法則之重要理論依據，
    在於傳聞證據未經當事人之反對詰問予以核實，乃予排斥，
    惟若當事人已放棄對原供述人之反對詰問權，於法院審判時
    表明同意該等傳聞證據可作為證據，基於證據資料愈豐富，
    愈有助於真實發現之理念，並貫徹刑事訴訟法修法加重當事
    人進行主義之精神，確認當事人對於證據能力有處分權之制
    度，傳聞證據經當事人同意作為證據，法院認為適當者，亦
    得為證據。另當事人於調查證據時，對於傳聞證據表示「沒
    有意見」、「對於證據調查無意見」，而未於言詞辯論終結
    前聲明異議，應視為已有將該等傳聞證據採為證據之同意，
    此刑事訴訟法第159條之5定有明文。查除前開證據外，本案
    所引之下列證據，均據被告庚○○、己○○、乙○○、丁○○、丙○○、辛○○對證據能力表示「沒有意見」，亦未於
    本案言詞辯論終結前聲明異議，本院審酌該等證據並無違法
    取證或證明力顯然過低之情事，認均得採為證據。
乙、實體方面：
壹、有罪部分
一、被告庚○○部分：
    上開犯罪事實，業據被告庚○○於偵查中及原審審理時均坦
    承不諱（見海巡卷第1至11頁、偵字第15145號卷一第115 至
    117頁、偵字第15145號卷二第82至86頁、第88頁、原審卷一
    第73至80頁），核與證人即共同被告己○○、乙○○證述之
    情節大致相符（見海巡卷第50至56頁、第60至62頁、第76至
    83頁、第85至87頁、第89至92頁、偵字第15145號卷一第108
    至115頁、第112至115頁、偵字第15145號卷二第31至39頁、
    第42、47、80頁、第105至108頁、第114頁、原審卷二第248
    頁反面至251頁）；並有超峰快遞公司收送貨單影本1份、現
    場照片9張、扣案毒品照片12張在卷可參；而扣案之白色晶
    體12包，經送內政部警政署刑事警察局鑑驗結果，送驗白色
    晶體12包檢出第三級毒品K他命成分，K他命驗餘淨重944.32
    公克，此有該警察局98年8月3日刑鑑字第0980087755號鑑定
    書1份在卷可稽（見偵字第15145號卷二第145頁），復有襯
    衫12件、紙箱1只、被告庚○○所持有之行動電話2具（分別
    內含門號0000000000號、0000000000號SIM卡各1張）、被告
    己○○所持有之行動電話2具（分別內含門號0000000000號
    、0000000000號SIM卡各1張）扣案可證；且被告庚○○、己○○確於上揭時間持用門號0000000000、0000000000號行動
    電話，業據被告庚○○、己○○自承在卷，可知被告庚○○
    、己○○確於上揭時間有利用前開電話作為聯絡運輸毒品之
    情事，此有通訊監察紀錄在卷可稽（見海巡卷第93至96頁）
    ，被告庚○○前開自白核與事實相符，堪予採信。
二、被告己○○部分：
    訊據被告己○○矢口否認有上開運輸毒品犯行，辯稱：伊是
    聽從庚○○指示，與乙○○去領包裹，被查獲之前伊都不知
    道包裹裡面是K他命云云。然查：
  (一)被告己○○於前揭犯罪時間，係以其所有之門號0000000000
    號行動電話，與庚○○所持用之門號0000000000號行動電話
    聯絡，並依共同被告庚○○之指示，於98年6月16日下午5時
    30分許與共同被告乙○○至文心路四段896號上之OK便利商
    店領取包裹1只等情，業據被告己○○、庚○○供承在卷，
    且有通訊監察紀錄在卷可稽（見海巡卷第93至96頁），該部
    分犯行，應堪信為真實。
  (二)雖被告己○○於原審審理時對該包裹內之物品表示不知情，
    其無運輸毒品之主觀犯意，惟其於警詢及偵查中具結證稱：
    「（請你詳述運送此次貨物與0000000000通聯人綽號『哥』
    的聯絡過程？為何如此小心？）98年4月間，庚○○說有這
    個領包裹的工作，過幾天對我說一人可以分到新臺幣5,000
    元然後我去找另外一個人，我自己就去找寄包裹的地方，然
    後就一直等不到消息。98年6月11日當天『哥：庚○○』說
    大陸那一邊有跟他聯絡了，那時候『哥：庚○○』跟我們兩
    個說：做這個會有風險，叫我們找人去做。（你是否知悉『
    哥：庚○○』說的風險是啥意思？）他沒說，但是我們大概
    知道是領啥東西。我認為是K他命」、「（你是否知悉此次
    貨物為何？）不確定，我可能認為是K他命」、「（98年6月
    16日下午是否有載乙○○去文心路四段896號的OK便利商店
    領包裹？）是，因為我載他去有錢賺，是庚○○叫我們去，
    庚○○在98年4月間就有跟我說找一個隱密的地方讓包裹寄
    過去，就有錢賺，當時乙○○還不知道，但是這一次包裹一
    直沒有來。直到98年6月11日庚○○、我及乙○○剛好都在
    一起，庚○○說大陸那邊有東西要寄來，有風險，叫我們2
    個人找人去做，就是去領包裹，庚○○說會給我們2個人1人
    10,000元。我並不知道包裹裡面是什麼東西，但是我大概知
    道是K他命」、「（運輸毒品是否認罪？）認罪」等語（見
    海巡卷第89至92頁、偵字第15145號卷一第108、112頁），
    復有現場照片9張、扣案毒品照片12張在卷可參，及襯衫12
    件、紙箱1只、被告庚○○所持有之行動電話2具（分別內含
    門號0000000000號、0000000000號SIM卡各1張）、被告己○○所持有之行動電話2具（分別內含門號0000000000號、000
    0000000號SIM卡各1張）扣案可證；而扣案之白色晶體12 包
    ，經送內政部警政署刑事警察局鑑驗結果，送驗白色晶體12
    包檢出第三級毒品K他命成分，K他命驗餘淨重944.32公克，
    此有該警察局98年8月3日刑鑑字第0980087755號鑑定書1份
    在卷可稽（見偵字第15145號卷二第145頁），又被告庚○○
    、乙○○、己○○均為朋友關係，庚○○於前揭犯罪時間指
    示被告己○○、乙○○2人於前揭時、地領取包裹1只，並允
    諾事成之後會給予被告乙○○10,000元，而被告乙○○亦允
    諾事成之後，分給被告己○○5,000元，經被告庚○○、乙○○、己○○於原審審理時均供承在卷，衡諸常情，被告3
    人既均為朋友關係，而至便利商店領取包裹係為日常生活經
    常發生且至為容易之情事，焉有委託朋友領取包裹，仍須額
    外支付報酬10,000元之理，是被告己○○、乙○○應均知悉
    該包裹內顯夾藏有違禁物，復因領取該包裹有所風險，被告
    庚○○始願提供支付相當之報酬予領取包裹之人，是被告己○○主觀上應係知悉該包裹內為第三級毒品K他命，要無可
    疑，被告己○○前開辯解，顯係卸責之詞，不足採信。
三、被告乙○○部分：
    訊據被告乙○○固坦承有上開偽造文書犯行，然矢口否認販
    賣毒品及運輸毒品之犯行，並辯稱：卓佩汝、王煜婷、王暐
    程、王庭聆都是透過伊向丙○○購買K 他命，伊只是介紹他
    們向丙○○買，並沒有參與販賣毒品；98年5月8日王庭聆有
    撥打電話給伊詢問有沒有搖頭丸，但伊並沒有搖頭丸，那天
    也沒有跟她交易。另伊有聽從庚○○指示去OK便利商店拿包
    裹，但伊確實不知包裹內放置之物品為何，伊沒有運輸毒品
    之犯意云云。經查：
  (一)被告乙○○於98年6月16日下午5時30分許，於前開OK便利商
    店，與庚○○共同基於偽造私文書之犯意聯絡，於超峰快遞
    收送貨單之「收件人簽章」欄位上，偽簽「謝惠興」之署名
    ，表示係由「謝惠興」本人親自領取貨物等情，業據被告乙○○、庚○○坦承在卷，復有超峰快遞公司收送貨單影本1
    份附卷可證，足認被告乙○○該部分自白核與事實相符，堪
    予採信。
  (二)至被告乙○○雖一再表示其對於與己○○於98年6月16日所
    領取包裹內之物品為何不知情，惟被告乙○○於原審審理時
    自承：庚○○於98年6月16日前幾天說有東西要寄給他，他
    沒有空，要我去幫他領，且他答應領取包裹後就給我10,000
    元，因為我怕我接不到電話，所以我找己○○跟我一起等，
    是我自己跟己○○說的，要跟他平分1萬元等語（見原審卷
    一第250、251、252反面、253頁），證人即共同被告庚○○
    亦證稱：我是當面請乙○○幫我領一下包裹，並承諾乙○○
    幫我領包裹，就會給他10,000元酬勞等語（見原審卷一第24
    7頁反面）；則被告庚○○既僅委由被告乙○○一人為其領
    取包裹，並僅答應事成之後給予被告乙○○報酬10,000元，
    被告乙○○係於應允受任後自行再找被告己○○與其一起領
    取上開包裹，並自行允諾由被告己○○與其平分10,000元之
    報酬，是被告乙○○始為受被告庚○○委託領取包裹並給付
    報酬之人，對該包裹之細節、內容應較被告己○○更為知悉
    ，又被告己○○主觀上既已知悉該包裹內為第三級毒品K他
    命，業如前述，衡情，被告乙○○當無對於所領取之包裹內
    容毫無所悉之理，又依前揭論述，可知被告己○○、乙○○
    應均知悉該包裹內夾藏有違禁物，且因領取該包裹有所風險
    ，被告庚○○始須支付相當之報酬予領取包裹之人，故被告
    乙○○主觀上亦應係知悉該包裹內為第三級毒品K他命無誤
    ，被告乙○○前開辯解，亦顯係卸責之詞，不足採信。
  (三)關於被告乙○○有如附表編號1至4所示與被告丙○○共同販
    賣K他命、如犯罪事實欄二所示販賣搖頭丸予王煜婷之犯罪
    事實，雖被告乙○○仍執前詞置辯，惟查：
    1.證人卓佩汝經警方提示被告乙○○所有門號0000000000號
      行動電話之通訊監察譯文後，其於警詢時證稱：「98年4
      月15日03時53分22秒、98年4月15日03時57分02秒、98年4
      月15日05時18分39秒等3通是我與乙○○所使用000000000
      0行動電話的通話，都是我要向乙○○購買K他命毒品的對
      話，98年4月15日3時54分14秒這通是丙○○跟乙○○的通
      話內容」、「（上開對話後交易K他命毒品時間、地點為
      何？）我在臺中市○○區○○路上的全家便利商店等乙○○，乙○○再叫丙○○送K他命到場賣我」等語（見偵字
      第15145號卷一第137至142頁）；於偵查中亦具結證稱：
      「（你購買K他命時是與何人聯絡？）我都是和乙○○聯
      絡，我不曾與『小周』聯絡，我是用我0000000000的電話
      打乙○○0925，後面的號碼我忘記了。我跟他買過一次K
      他命，時間是98年4月15日凌晨2、3時，我有先打電話給
      乙○○，我是跟他買5公克的K他命2,000元，我們是約在
      北屯路的全家便利超商交易。是由『小周』送Ｋ他命過來
      的，『小周』送過來之後，『小周』會打電話給乙○○說
      他到了，由乙○○再跟我講『小周』到了」等語（見偵字
      第15145號卷一第149至151頁）；其再於原審審理時具結
      證稱：我在98年4月15日凌晨3時許，有用我的門號000000
      0000號行動電話打電話給乙○○使用的門號0000000000號
      行動電話，說要5公克K他命，我都是直接向乙○○拿的，
      那次是丙○○送來，我們是一手交錢一手交貨等語（見原
      審卷一第187、188頁），復有前揭通訊監察紀錄在卷可稽
      ；是證人即購毒者卓佩汝既為與被告乙○○聯繫毒品交易
      事宜，且係由被告乙○○之指示，共同被告丙○○始依約
      交付毒品及收取價金，則被告乙○○確已參與販賣毒品罪
      構成要件事實之部分行為，即係分擔實行犯罪行為，自應
      與共同被告丙○○共同負該部分販賣第三級毒品罪責。
    2.證人王煜婷於警詢時證稱：「（你向乙○○購買Ｋ他命及
      搖頭丸毒品數量為何？）我向乙○○購買K他命及搖頭丸
      毒品各1次，K他命毒品我是向他購買5克價值新臺幣2,000
      元，搖頭丸毒品我是向他購買1顆價值新臺幣500元。（現
      提示警方執行乙○○所使用之0000000000號行動電話通訊
      監察譯文表共3張，自98年4月26日至5月08日與你所用000
      0000000號行動電話之通話內容，哪幾通是向乙○○購買K
      他命及搖頭丸毒品之對話？）98年5月8日4時2分43秒、5
      月8日4時7分26秒、5月8日4時11分24秒、5月8日4時32分4
      秒等4通通話內容，都是我要向乙○○購買搖頭丸毒品的
      對話。（上開4通你與乙○○的對話內容略為：『丸子』
      、『藍星公司』、『北上車票』等對話是何意思？）都是
      代表搖頭丸毒品的意思。（上開4通對話是否均有與乙○○交易搖頭丸毒品完成？）上開4通通話內容最後於當日
      約4時30分許在臺中縣大雅鄉城市水棧汽車旅館有交易1顆
      搖頭丸毒品。（你當日如何與乙○○交易搖頭丸毒品？）
      當日約4時30分許乙○○到達城市水棧汽車旅館後我將新
      臺幣500元交給他後，乙○○就將搖頭丸毒品1顆親手拿給
      我。（你於何時？何地向乙○○購買K他命毒品？）是於
      98年5月8日凌晨0時許乙○○到我工作的檳榔攤（臺中縣
      大雅鄉○○路○段『007檳榔攤』詳細地址不詳）我問他
      有無K他命毒品，他剛好有帶，我就向他購買2,000元的K
      他命毒品」等語（見偵字第15145號卷一第153至158頁）
      ；於偵查中亦具結證稱：「（K他命跟何人買的？）是跟
      綽號『阿勇』的人，找是透過朋友介紹認識的，我們約認
      識2個月，我們並無糾紛，也沒有金錢糾紛。我跟他買過1
      次K他命，時間是在98年5月8日凌晨0時許，是『阿勇』來
      我店裡找我，我的店在中清路四段的007檳榔攤，我問他
      有無K他命，他剛好身上有，我就在檳榔攤跟他買了2,000
      元5公克的K他命。（搖頭丸是跟何人買的？）也是跟『阿
      勇』買的，我跟他買過1次。時間是98年5月8日4時許，當
      天是阿勇從我檳榔攤離開後，我再用0000000000打他0000
      000000，我在警局是看著我的手機查出他的號碼的，這次
      我買了1顆搖頭丸500元，我們是在約在大雅的城市水棧汽
      車旅館交易，是阿勇親自送過來的」、「（〔提示0000-0
      00000與0000-000000之98年5月8日監聽譯文〕你們是在講
      什麼？）這是我與阿勇的對話，我是講我要跟阿勇拿丸子
      ，他叫我過去拿，但是後來是我叫他拿過來。（〔提示指
      認照片〕何人是阿勇？）編號9號。因為我看過他很多次
      ，所以我很確定」等語（見偵字第15145號卷一第166至16
      7頁），且經審閱偵字第15145號卷一第163頁被指認人照
      片編號9號確為被告乙○○無誤；再於原審審理時經法院
      提示偵字第15145號第157頁，其具結證稱：乙○○先過來
      找我，我問他有沒有K他命，他說有，他就直接拿給我，
      當時除了乙○○之外還有另外3個人，但是不知道他們名
      字，好像有一個叫「黑豬」（台語），另一個不知道名字
      ；98年5月8日凌晨4時許，我有向乙○○購買搖頭丸，當
      天搖頭丸是乙○○直接拿到臺中縣大雅鄉之城市水棧汽車
      旅館，好像不是拿給我，而是拿給我朋友綽號「涵寧」，
      那次我向乙○○購買搖頭丸1顆，價格是500元，我那時候
      吃藥，已經神智不清，我朋友有在場，我不確定是拿給我
      朋友，還是拿給我，又我現在記不清楚當時的事情，警詢
      當時陳述為實話等語（見原審卷二第68至70頁），復有前
      揭通訊監察紀錄在卷可稽；再者，證人即共同被告丙○○
      先於98年11月12日原審審理時證稱：98年5月8日在中清路
      四段007檳榔攤交付毒品予王煜婷的人是乙○○，乙○○
      先跟我拿K他命後，再賣給王煜婷，那次是因為我沒有空
      拿去給王煜婷，所以乙○○說他是幫我們介紹，那次他就
      自己送，這次獲利我跟乙○○一人一半，各獲利300元等
      語，再於98年12月21日原審審理時陳稱：這次是我自己去
      販賣的，乙○○是介紹的，我自己去送貨的等語（見原審
      卷一203、204頁、原審卷二第91頁），參酌上情，共同被
      告丙○○於98年11月12日原審審理時所證情節，與證人王
      煜婷所證情節大致相符，且證人王煜婷於警詢、偵查及原
      審審理時均一致表示當日交易對象係被告乙○○，且已於
      偵查中指認被告乙○○無誤，共同被告丙○○應係為袒護
      被告乙○○，因而更易其證詞，應仍以其98年11月12日原
      審審理時證述內容為真實，是購毒者既為與被告乙○○聯
      繫毒品交易事宜，且係由被告乙○○交付毒品及收取價金
      ，則被告乙○○確已成立販賣第二級毒品罪構成要件事實
      ，及參與販賣第三級毒品罪構成要件事實之部分行為，即
      係分擔實行犯罪行為，自應與共同被告丙○○共同負該部
      分販賣第三級毒品罪責，被告前揭所辨，自無足採。
    3.證人王暐程經警方提示被告乙○○所有門號0000000000號
      行動電話之通訊監察譯文後，於警詢時證稱：「（於98年
      4月26日22時53分28秒有0000000000行動電話撥入至00000
      00000行動電話，且自稱小真的弟弟，該人係誰？）是我
      本人。（於98年4月26日23時29分13秒及同日23時30分23
      秒有0000000000號行動電話與0000000000行動電話對話紀
      錄，當時持用該0000000000號行動電話與0000000000行動
      電話通話之人是誰？）有是我本人。（你為何與該000000
      0000行動電話通話？做何事？）當時我是打該0000000000
      行動電話向其購買K他命毒品。當天我打電話是在與對方
      約定交易K他命毒品之地點。（你共向持用0000000000行
      動電話之男子購買過幾次毒品K他命？）1次」等語（見偵
      字第15145號卷一第170至174頁）；於偵查中亦具結證稱
      ：「（K他命跟何人買的？）跟傳播的小姐買的，也有跟
      阿勇買過1次。跟阿勇買的時間我不太記得了，好像是4、
      5月間，是我叫我姊姊王煜婷跟阿勇聯絡買K他命，之後我
      直接跟阿勇聯絡，我們就約在臺中市○○路與崇德路口交
      易，這次是由我自己一個人過去，我跟他買了5克的K他命
      1,500或2,000元，我是用我的0000000000打他的手機0000
      000000，這個號碼是王煜婷告訴我的，但是來跟我交易的
      人我不知道是何人，我不確定是否是阿勇。（〔提示指認
      照片〕將毒品送來給你的是何人？）我只有看到他手上有
      刺青，瘦瘦的，約160公分。他來並沒有說他是何人。（
      〔提示通訊監察譯文〕這幾通電話是否你姊姊及你與阿勇
      的對話？）前面3通是我姊姊打的，後面1通是我與阿勇的
      對話。（這個通話內容是98年4月26日晚上10時53分，你
      們是否當天就進行K他命交易？）是」等語（見偵字第151
      45號卷一第181、182頁）；於原審審理時，經法院提示偵
      字第15145號卷一第176頁之通訊監察譯文內容後，其復具
      結證稱：那兩通通訊監察譯文是談拿K他命，當天有拿到
      毒品，我不認識阿勇，只跟他見過一次，當天是一手交錢
      一手交貨，拿毒品給我的人手上有刺青，但我只見過一次
      ，沒有辦法指認等語（見原審卷一第71、72頁），復有前
      揭通訊監察紀錄在卷可稽；又被告丙○○既自承係其拿毒
      品給王暐程的，復經原審當庭勘驗被告丙○○右手臂上確
      有刺青無誤，是本次應為被告丙○○交付K他命予證人王
      暐程。又證人即購毒者王暐程既為與被告乙○○聯繫毒品
      交易事宜，且係依被告乙○○之指示，共同被告丙○○始
      依約交付毒品及收取價金，則被告乙○○確已參與販賣毒
      品罪構成要件事實之部分行為，即係分擔實行犯罪行為，
      自應與共同被告丙○○共同負該部分販賣第三級毒品罪責
      。
    4.證人王庭聆經警方提示被告乙○○所有門號0000000000號
      行動電話之通訊監察譯文（即於98年4月16日14時20分52
      秒，由0000000000撥打給0000000000號行動電話，通話內
      容「...Ｂ：小聆。Ａ：我給你1支電話你打給他好不好，
      我叫我小弟送過去給妳，0000000000。Ｂ：我要跟他說什
      麼。Ａ：我叫他小周，你跟他說你是我朋友。Ｂ：阿勇的
      朋友。...」）後，其於警詢時證稱：「當日是我本人打
      給『阿勇』，通話內容是要向『阿勇』購買K他命毒品。
      （上記妳與『阿勇』聯絡後，於何時、何地交易K他命毒
      品？數量為何？與何人當面交易？）我與『阿勇』聯絡後
      ，大概在98年4月16日16時30分左右，在我現住所臺中市
      北屯區○○里○○鄰○○路○段8之10號4樓樓下交易，當時
      是由1名綽號「小周」之男子與我交易我是以1,000元購得
      2公克K他命毒品。（既然妳是與『阿勇』聯絡要交易購買
      K他命毒品，為何是『小周』之男子與妳交易？）我知道
      『小周』是『阿勇』的小弟，都是替『阿勇』運送K他命
      毒品的」等語（見偵字第15145號卷一第184至189頁）；
      於偵查中亦具結證稱：「（〔提示98年4月16日000000000
      0與0000000000通訊監察譯文〕內容為何？）是我跟『阿
      勇』的對話。我們是在談買K他命的事情，就是他這一通
      跟我講『小周』的電話0000000000，當天『小周』在下午
      4、5點有拿K他命給我，但我是跟『阿勇』買，而由『小
      周』送到我家樓下給我，我拿了2克K他命1,000 元。（『
      小周』與『阿勇』的關係？）『小周』是『阿勇』的小弟
      ，是『阿勇』說他會叫他的小弟拿K他命給我」等語（見
      偵字第15145號卷一第200至202頁）；其再於原審審理時
      具結證稱：在98年4月16日，我有用我門號00000 00000號
      行動電話打電話給乙○○使用的門號0000000000 號行動
      電話，要跟乙○○拿K他命，我打給他都是要跟他買毒品
      ，這次是丙○○送來，我們是一手交錢一手交貨等語（見
      原審卷一第188頁），復有前揭通訊監察紀錄在卷可稽；
      是證人即購毒者王庭聆既為與被告乙○○聯繫毒品交易事
      宜，且係依被告乙○○之指示，共同被告丙○○始依約交
      付毒品及收取價金，則被告乙○○確已參與販賣毒品罪構
      成要件事實之部分行為，即係分擔實行犯罪行為，自應與
      共同被告丙○○共同負該部分販賣第三級毒品罪責。
    5.又被告丙○○、乙○○確於上揭時間持用門號0000000000
      、0000000000號行動電話，業據被告丙○○、乙○○自承
      在卷，可知被告丙○○、乙○○確於上揭時間有利用前開
      電話與如附表編號1至4所示證人等通聯之情事；又上揭證
      人等於警詢時、偵查中及原審審理時就如何與被告丙○○
      、乙○○聯絡及關於買受毒品之種類、時間、地點、次數
      、價量等細節均先後證述大致明確，復有前開通訊監察紀
      錄在卷可稽，足認如附表編號1至4所示證人等於警詢時、
      偵查中所為上開陳述均具憑信性，堪信被告乙○○確有如
      附表編號1至4所示與被告丙○○共同販賣第三級毒品犯行
      ，及如犯罪事實欄二所示販賣第二級毒品犯行。
四、被告丁○○部分：
    訊據被告丁○○則坦承有如附表編號6至9所示販賣第三級毒
    品K他命等犯行，但否認有如附表編號5所示販賣第三級毒品
    K 他命予證人王庭聆之犯行，並辯稱：伊於98年5月後就沒
    有再販賣過K他命云云。經查：
  (一)被告丁○○有如附表編號6至9所示販賣K他命等犯罪事實，
    業據其於警詢時、偵查中及原審審理時坦承不諱（見偵字第
    15145號卷一第49至58頁、第95至98頁、偵字第15145號卷二
    第13至19頁、第25、26頁、第100至102頁、原審卷一第36、
    37頁、第73至80頁），核與證人沈思妤、黃惠敏等人證述之
    情節大致相符（見偵字第15145號卷一第204至210頁、第218
    至220頁、第222至229頁、第241至244頁、原審卷一第181至
    186頁反面）；且被告丁○○、丙○○確於上揭時間持用門
    號0000000000、0000000000號行動電話，業據被告丁○○、
    丙○○自承在卷，可知被告丁○○、丙○○確於上揭時間有
    利用前開電話與如附表編號6至9所示證人等通聯及相互通聯
    之情事；又上揭證人等於警詢時、偵查中及原審審理時就如
    何與被告丁○○、丙○○聯絡及關於買受毒品之種類、時間
    、地點、次數、價量等細節均先後證述明確，所述交易之時
    間，亦據被告丁○○自承無訛，復有通訊監察紀錄在卷可稽
    ，足認如附表編號6至9所示證人等於警詢時、偵查中所為上
    開陳述均具憑信性，堪信被告丁○○確有如附表編號6至9所
    示與被告丙○○共同販賣第三級毒品犯行。
  (二)關於如附表編號5所示被告丁○○販賣K他命之犯罪事實，雖
    被告丁○○仍執前詞置辯，惟查，證人王庭聆經警方提示監
    察電話被告丁○○所有之門號0000000000號行動電話通訊監
    察譯文（即98年5月3日2時40分54秒，由00-00000000號電話
    打給0000000000號行動電話，通話內容「Ｂ：我是小聆。Ａ
    ：恩。Ｂ：我要跟小周拿，明天再給他錢可以嗎，他說要問
    你。Ａ：明天喔。Ｂ：明天下班。Ａ：ＯＫ啊。Ｂ：你跟他
    講好不好，因為他說要問你啊。... 」）後，其於警詢時證
    稱：「當時是我以家裡的電話打給『黑番』本人，通話內容
    是要購買K他命毒品，因為『黑番』的K他命毒品都是『小周
    』在運送及保管部分K他命毒品，我才打電話給『黑番』是
    否能通知『小周』先讓我賒帳」、「（上記電話妳與『黑番
    』聯絡後，於何時、何地交易多少K他命毒品？）大概是在9
    8年5月3日4時左右，『小周』本人前來我現住所臺中市○○
    區○○里○○鄰○○路○段8之10號4樓樓下，『小周』當場將
    2公克重K他命交付給我，當時我並未拿錢給他，因為我與『
    小周』大哥『黑番』講好先賒帳1,000元』等語（見偵字第
    15145號卷一第187、188頁）；其於偵查中亦具結證稱「（
    〔提示98年5月3日上午2時40分54秒及上午2時43分26秒0000
    000000通訊監察譯文〕是否你與『黑番』的對話？對話內容
    為何？）上面那通我有印象，是我打電話給『黑番』。是我
    打給『黑番』要跟他買K他命，但是『黑番』叫我與『小周
    』拿毒品，至於原因為何我不知道，他是叫我改打給『小周
    』，這次『小周』是在凌晨4時到我家，載我到漢口路的嘉
    年華ＫＴＶ，因為他說他剛好也要過去那邊，所以載我到嘉
    年華ＫＴＶ的途中，才拿K他命2克1,000元給我」等語（見
    偵字第15145號卷一第200至202頁），復有前揭通訊監察紀
    錄在卷可稽；再者，共同被告丙○○雖於原審審理時先以證
    人身分證稱：98年5月後就只有我在販賣了等語，然其於原
    審98年11月12日審理時經審判長提示98年5月3日其與被告丁○○間之通訊監察譯文後，其復以證人身分證稱：98年5月3
    日那次丁○○也有參與販賣，因為王庭聆有找丁○○，丁○○跟我講說就給她欠，所以我認為該次丁○○有跟我一起販
    賣，之前說丁○○5月後就不賣了，日期我也不是記得很清
    楚等語（見原審卷第194、194頁反面），足證購毒者既為與
    被告丁○○聯繫毒品交易事宜，且係由被告丁○○之指示，
    共同被告丙○○始依約交付毒品及收取價金，則被告丁○○
    確已參與販賣毒品罪構成要件事實之部分行為，即係分擔實
    行犯罪行為，自應與共同被告丙○○共同負該部分販賣毒品
    罪責。是被告丁○○上開辯解顯與事實不符，難以採信。
五、被告丙○○部分：
    被告丙○○有如附表編號1至10所示販賣K他命等犯罪事實，
    業據其於警詢時、偵查中及原審審理時坦承不諱（見偵字第
    15145號卷一第11至22頁、第42至45頁、偵字第15145號卷二
    第1至5頁、第10頁、第93至97頁、原審卷一第42、43頁），
    核與證人卓佩汝、王煜婷、王暐程、王庭聆、沈思妤、陳程
    杰等人證述之情節大致相符（見偵字第15145號卷一第137至
    142頁、第149至151頁、第153至158頁、第166至167頁、第
    170至174頁、第181至182頁、第184至189頁、第200至202頁
    、第204至210頁、第218至220頁、原審卷一第181至184頁反
    面、第186反面至189頁、第243反面至245反面、原審卷二第
    68至72頁）；復經證人即共同被告丁○○於警詢時、偵查中
    及原審審理時均一致證稱其係與被告丙○○共同販賣第三級
    毒品K他命，販賣所得之利潤是其與被告丙○○平分等語（
    見偵字第15145號卷一第55至57頁、第95至97頁、偵字第151
    45號卷二第100頁、原審卷一第199、199頁反面）；且被告
    丙○○、乙○○、丁○○、庚○○確於上揭時間持用門號00
    00000000、0000000000、0000000000、0000000000號行動電
    話，業據被告丙○○、乙○○、丁○○、庚○○自承在卷，
    可知被告丙○○、乙○○、丁○○、庚○○確於上揭時間有
    利用前開電話與如附表編號1至10所示證人等通聯及相互通
    聯之情事；又上揭證人等於警詢時、偵查中及原審審理時就
    如何與被告丙○○、乙○○、丁○○、庚○○聯絡及關於買
    受毒品之種類、時間、地點、次數、價量等細節均先後證述
    明確，所述交易之時間，亦據被告丙○○自承無訛，復有通
    訊監察紀錄在卷可稽，足認如附表編號1至10所示證人等於
    警詢時、偵查中所為上開陳述均具憑信性，堪信被告丙○○
    確有如附表編號1至4所示與被告乙○○共同販賣第三級毒品
    犯行、如附表編號5至9所示與被告丁○○共同販賣第三級毒
    品犯行，及附表編號10所示販賣第三級毒品犯行。
六、又販賣毒品係政府嚴予查緝之違法行為，非可公然為之，且
    不論是以何形式包裝之毒品，均可任意分裝或增減其份量，
    而每次買賣之價量，亦隨時隨雙方關係之深淺、當時之資力
    、需求程度及對行情之認知等因素，機動的調整，因之販賣
    之利得，除經坦承犯行，或價量均達到明確外，委難查得實
    情，職是之故，縱未確切查得販賣賺取之實際差價，但除別
    有事證，足認係按同一價格轉讓，確未牟利外，尚難執此認
    非法販賣之事證有所不足，致知過坦承者難辭重典，飾詞否
    認者反得逞僥倖，而失情理之平；且毒品價格昂貴，取得不
    易，凡為販賣之不法勾當者，苟無利可圖，應無甘冒被查緝
    法辦重刑之危險，平白無端義務為該買賣之工作，是其販入
    之價格必較售出之價格低廉，而有從中賺取買賣差價牟利之
    意圖及事實，應屬合理之認定。基此，被告庚○○、丁○○
    、丙○○於原審審理時均坦認犯行：被告丁○○、丙○○自
    98年4月間起，均係透過被告庚○○向藥頭即真實姓名年籍
    不詳綽號「美女」之成年女子（下稱「美女」）調K他命，
    以每公克240元或270元之價格，每次重量總計為100公克或
    50公克之數量購入，再由被告庚○○分別於98年4月間不詳
    時間，於不詳地點，將K他命以相同價格交予被告丁○○、
    丙○○等語（見原審卷一第195頁反面至196頁、第199至201
    頁），復經前開證人卓佩汝、王煜婷、王暐程、王庭聆、沈
    思妤、黃惠敏、陳程杰均證稱其等分別係以每公克400或500
    元左右之代價向被告乙○○、丁○○、丙○○購買K他命等
    語，從而被告乙○○、丁○○、丙○○共同或個別販售K他
    命予上開證人之行為，確有獲得利益至明。至被告乙○○雖
    矢口否認有販賣第二級毒品搖頭丸予證人王煜婷之犯行，而
    證人王煜婷於警詢時、偵查中及原審審理時亦僅供陳其向被
    告乙○○所購買搖頭丸之價格，使本院無從確認被告乙○○
    販賣所得之利潤，然以本案而言，被告乙○○與證人王煜婷
    間既非親故至交，苟無利得，豈會甘冒重刑之風險，與之相
    約交付毒品之理，是堪認被告乙○○、丁○○、丙○○確實
    亦有販賣K他命營利之意圖，及被告乙○○確實亦有販賣搖
    頭丸營利之意圖，要無可疑。
七、綜上事證，被告等前開抗辯均屬避就之詞，洵無足採。本件
    事證已臻明確，被告等犯行均堪認定，應依法論科。
八、核被告乙○○、丁○○、丙○○就犯罪事實欄一所敘事實部
    分，均係犯毒品危害防制條例第4條第3項之販賣第三級毒品
    罪；被告乙○○就犯罪事實欄二所述部分，係犯毒品危害防
    制條例第4條第2項之販賣第二級毒品罪；被告庚○○、己○○、乙○○就犯罪事實欄三所敘事實部分，均係犯毒品危害
    防制條例第4條第3項之運輸第三級毒品罪、懲治走私條例第
    2條第1項之私運管制物品進口罪；被告庚○○、乙○○就犯
    罪事實欄三所敘事實部分，均另犯刑法第216條、第210條行
    使偽造私文書罪。被告乙○○、丁○○、丙○○販賣前，由
    被告丁○○、丙○○透過被告庚○○向綽號「美女」之姓名
    年籍均不詳成年人取得數量達50公克之第三級毒品K他命，
    是其等顯已持有達20公克之第三級毒品K他命，已違反毒品
    危害防制條例第11條第5項之規定，惟其等該持有毒品之低
    度行為，已為其等販賣之高度行為所吸收，不另論罪；被告
    乙○○販賣前持有第二級毒品搖頭丸之低度行為，亦進而為
    其販賣之高度行為所吸收，不另論罪。被告庚○○、乙○○
    所為偽造「謝惠興」署名之行為，係偽造私文書之階段行為
    ，渠等偽造私文書後復持以行使，則偽造之低度行為應為行
    使之高度行為所吸收，均不另論罪。又被告庚○○、己○○
    、乙○○以一個運輸第三級毒品之行為，同時觸犯毒品危害
    防制條例第4條第3項及懲治走私條例第2條第1項之罪，係以
    一行為觸犯數罪名，應依刑法第55條想像競合犯之規定，從
    一重之毒品危害防制條例第4條第3項規定處斷。至被告乙○○、丙○○就如附表編號1至4所示販賣K他命予證人卓佩汝
    、王煜婷、王暐程、王庭聆之犯行；被告丁○○、丙○○就
    如附表編號5至9所示販賣K他命予證人王庭聆、沈思妤、黃
    惠敏之犯行；被告己○○、乙○○就犯罪事實三所述之運輸
    毒品犯行，彼此間均具有犯意之聯絡、行為之分擔，依刑法
    第28條規定皆為共同正犯。而被告庚○○就犯罪事實三所述
    之運輸毒品犯行，與被告己○○、乙○○2人間有犯意聯絡
    ；就犯罪事實三所述之行使偽造私文書犯行，與被告乙○○
    間有犯意之聯絡，亦均應依刑法第28條規定論以共同正犯。
    又被告庚○○所為如犯罪事實三所示之運輸第三級毒品、行
    使偽造私文書之犯行；被告乙○○所為分別如附表編號1至4
    所示之販賣第三級毒品犯行、犯罪事實二所示之販賣第二級
    毒品犯行及犯罪事實三所示之運輸第三級毒品、行使偽造私
    文書之犯行；被告丁○○所為分別如附表編號5至9所示犯行
    、被告丙○○所為分別如附表編號1至10所示犯行，其等所
    犯上開各罪，犯意各別，行為互殊，均應予分論併罰。再被
    告庚○○於偵查中、原審審理時均自白其所為運輸第三級毒
    品犯行，被告丙○○、丁○○於偵查及審判中分別自白如附
    表編號1至10及附表編號6至9所示販賣第三級毒品K他命之犯
    罪事實，其等所犯各罪，爰均依毒品危害防制條例第17條第
    2項規定減輕其刑。原審認本件事證明確，適用毒品危害防
    制條例第4條第2項、第3項、第17條第2項、懲治走私條例第
    2條第1項、刑法第11條、第28條、第55條、第216條、第210
    條、第51條第5款之規定，審酌被告己○○、乙○○正值青
    盛之年，竟均不思努力進取，明知毒品對於人體有莫大之戕
    害，為圖一己私利，竟漠視毒品之危害性，而為販賣及運輸
    毒品犯行，嚴重危害國民身心健康及社會風氣，進而敗壞社
    會治安，被告乙○○犯罪後僅就部分犯行坦承，被告己○○
    則就犯行均未能坦承，及兼衡其等犯罪之動機、目的、手段
    、行使偽造私文書、販賣毒品之次數、及所得利益等情節，
    主刑部分，就被告乙○○所犯如附表編號1至4所示之罪，處
    如附表編號1至4罪刑欄所示之刑；所犯販賣第二級毒品罪，
    處有期徒刑七年二月；所犯共同運輸第三級毒品罪，處有期
    徒刑六年；所犯共同行使偽造私文書罪，處有期徒刑六月；
    被告己○○所犯共同運輸第三級毒品罪，處有期徒刑六年，
    併就被告乙○○所犯各罪，定應執行之刑為有期徒刑十年六
    月，其認事用法及量刑，尚稱妥適。被告己○○上訴仍執陳
    詞謂其不知所運輸者為何物而否認犯罪，要難採取，其另謂
    所為應僅成立幫助犯云云，然其既知悉所運送者為何物，復
    收受因運送之報酬，且親自參與運輸，顯非僅從事構成要件
    外行為，是其所指，非可採取。被告乙○○上訴就證人卓佩
    汝、王煜婷、王暐程、王庭聆、庚○○、己○○警詢所述之
    證據能力再事爭執，為本院所不採，業如前述；其另謂證人
    卓佩汝、王煜婷、王暐程、王庭聆為購毒之人，所述欠缺必
    要之補強證據以擔保其真實性，惟渠等所為證述本院認具有
    可信性，業說明於前，是其此部分所指，非可採取；被告乙○○復爭執證人王煜婷對於其究竟將搖頭丸交予何人，於警
    詢、偵查及原審審理時所述不一云云，查證人王煜婷於警詢
    證稱：「上開四通通話內容最後於當日約4時30分許在臺中
    縣大雅鄉城市水棧汽車旅館有交易一顆搖頭丸。（你當日如
    何與乙○○交易搖頭丸毒品？）當日約4時30分許乙○○到
    達城市水棧汽車旅館後我將新臺幣五百元交給他後，乙○○
    就將搖頭丸毒品一顆親手拿給我」（偵字第15145號卷第157
    頁）、於偵查中證稱：「（搖頭丸跟何人買的？）也是跟『
    阿勇』買的，我跟他買過一次。時間是98年5月8日4時許，
    當天是阿勇從我檳榔攤離開後，我再用0000-000000打他000
    0000000，我在警局是看著我的手機查出他的號碼的，這次
    我買了一顆搖頭丸500元，我們是在約在大雅的城市水棧汽
    車旅館交易，是阿勇親自送過來的」（偵字第15145號卷第
    167頁）、於原審審理時證稱：「（是否記得98年5月8日乙○○是否有去檳榔攤找過你？）不太記得了。很久的事情，
    我已經忘記了。（當天搖頭丸是乙○○直接拿到臺中縣大雅
    鄉之城市水棧汽車旅館給你嗎？）好像不是，是拿給我朋友
    。（你的朋友叫什麼名字？）我只知道他的綽號是『涵寧』
    。（當時在警局時，你說搖頭丸是乙○○直接拿給你的，為
    何今日你剛剛卻說是拿給你朋友的？）我那時候吃藥，已經
    神智不清。我朋友有在場，我不確定是拿給我朋友，還是拿
    給我。（你現在記憶不清，還是當時記憶不清？）現在記不
    清楚當時的事情。（警詢當時陳述是否實話？）是實話」（
    原審卷一第68至70頁），由上證述，證人王煜婷已自陳交易
    當時因吃藥神智不清，故不能記憶乙○○究係將搖頭丸交予
    自己或當時在其身邊之友人，且因時隔已久，對於交易當時
    之詳細情形亦記憶不清，惟其於警訊時所陳確屬實情。再觀
    諸證人王煜婷雖對於被告乙○○究係將搖頭丸交予何人難以
    記憶，然對於其有於當日向被告乙○○購買搖頭丸一顆、購
    買價格為500元、係在大雅鄉城市水棧汽車旅館交易等情，
    前後所供均屬一致，是本院認其嗣後雖因記憶不清而對於收
    受搖頭丸者究為自己或身邊之友人或有錯置，然就其餘細節
    之陳述既無齟齬，尚不能因此而動搖被告乙○○有本件販賣
    第二級毒品搖頭丸予證人王煜婷之心證，是其此部分所辯，
    為本院所不採。關於被告有共同運輸第三級毒品及行使偽造
    文書犯行部分，若被告乙○○確不知悉將領取之物品為違禁
    物，則其僅係單純為友人領取包裹即可輕鬆領取高達10,000
    元之酬勞，何以尚須另找他人瓜分而減少自己可得之報酬，
    又受被告乙○○之邀共同前往領取之共同被告己○○主觀上
    既已知悉將領取之物為第三級毒品K他命，則邀人前往之被
    告乙○○，又豈有不知之理；復衡以其既知悉受共同被告庚○○之託前往領取之物為第三級毒品，則為脫免查緝，當無
    以真實姓名示人之可能，其猶依共同被告庚○○之指示，未
    經授權即偽簽謝惠興之署名以收受貨物，則其有共同運輸第
    三級毒品及行使偽造文書犯意，至為灼然，其上訴仍執詞否
    認有犯罪意圖云云，要難採取。至原判決關於被告庚○○所
    犯共同運輸第三級毒品罪、被告丙○○、丁○○所犯共同販
    賣第三級毒品罪部分，查被告庚○○所犯毒品危害防制條例
    第4條第3項共同運輸第三級毒品罪之法定刑為五年以上有期
    徒刑，得併科新臺幣七百萬元以下罰金，復依刑法第33條第
    3款所定：「主刑之種類如下：三有期徒刑：二月以上十五
    年以下。但遇有加減時，得減至二月未滿，或加至二十年。
    」是該罪之法定刑應為五年以上十五年以下有期徒刑，得併
    科新臺幣七百萬元以下罰金。又被告庚○○此部分所為，既
    合於毒品危害防制條例第17條第2項減輕其刑之條件，則依
    刑法第66條前段規定：「有期徒刑減輕者，減輕其刑至二分
    之一。」被告庚○○所犯經減輕後，法定刑應為二年六月以
    上七年六月以下有期徒刑，得併科新臺幣三百五十萬元以下
    罰金，乃原判決就被告此部分所犯仍量處有期徒刑七年八月
    ，難謂適法，被告庚○○上訴執此指摘原判決此部分不當，
    為有理由。另被告丙○○、丁○○共同犯如附表編號8、9所
    示販賣第三級毒品予黃惠敏之罪，惟原判決附表編號8、9販
    賣毒品之方式欄卻漏未記載被告丙○○之分工方式，亦有未
    合。另被告庚○○就行使偽造私文書部分及被告丙○○、丁○○分別提起上訴謂量刑過重暨被告丁○○否認涉犯附表編
    號5之罪云云，然原審業就被告丙○○庚○○及被告丁○○
    所犯情節，依刑法第57條所定各款衡酌後量定其刑，無何違
    反比例原則、公平原則之可言，是其等此部分所指，無可採
    取；又被告丁○○確犯有附表編號5之罪，業經共同被告丙○○於原審審理時以證人身份證述明確（原審卷一第194頁
    ），是其此部分上訴，亦非可採而無理由，然原判決關於被
    告庚○○所犯共同運輸第三級毒品罪、被告丙○○、丁○○
    所犯共同販賣第三級毒品罪部分既有前述可議，即應由本院
    將原判決各該部分暨所定執行刑均予撤銷改判。爰審酌被告
    庚○○、丁○○、丙○○均正值青盛之年，竟均不思努力進
    取，明知毒品對於人體有莫大之戕害，為圖一己私利，竟漠
    視毒品之危害性，而為販賣及運輸毒品犯行，嚴重危害國民
    身心健康及社會風氣，進而敗壞社會治安，又被告庚○○主
    導運輸毒品犯行，其所運輸之第三級毒品數量甚大，且被告
    丁○○犯罪後僅就部分犯行坦承，及兼衡其等犯罪之動機、
    目的、手段、行使偽造私文書、販賣毒品之次數、及所得利
    益等情節，主刑部分，分別量處如主文第二項、第三項所示
    之刑，並與上訴駁回部分，分別定被告庚○○、丙○○、丁○○應執行之主刑如主文第五項、第六項、第七項所示。
九、從刑部分：
  (一)按依毒品危害防制條例第18條第1項前段之規定，應予沒收
    銷燬之毒品，以經查獲之第一、二級毒品為限，同條例第18
    條第1 項後段復規定查獲之第三、四級毒品，無正當理由而
    擅自持有者，沒入銷燬之。從而，依同條例第18條第1 項後
    段應沒入銷燬之毒品，專指查獲施用或持有之第三、四級毒
    品而言；倘係查獲製造、運輸、販賣、意圖販賣而持有、以
    非法方法使人施用、引誘他人施用或轉讓第三、四級毒品，
    既屬同條例相關法條明文規定處罰之犯罪行為，即非該條項
    應依行政程序沒入銷燬之範圍。又同條例第19條第1 項所定
    「供犯罪所用或因犯罪所得之物」，係指犯第4條至第9條、
    第12條、第13條或第14條第1項、第2項之罪所用或所得之物
    ，不包括毒品本身在內，是尚不得援用此項規定為第三、四
    級毒品之沒收依據。再同條例對於查獲之製造、運輸、販賣
    、意圖販賣而持有、以非法方法使人施用、引誘他人施用及
    轉讓第三、四級毒品之沒收，並無特別規定，如其行為已構
    成犯罪，則該毒品即屬不受法律保護之違禁物，應回歸刑法
    之適用，依刑法第38條第1項第1款之規定沒收之，始為適法
    （最高法院96年度臺上字第727號判決參照）。故本件扣案
    之被告乙○○所持有之第三級毒品K他命12包（總計驗餘淨
    重為944.32公克），係供被告庚○○、己○○、乙○○共同
    運輸第三級毒品所用，性質上屬違禁物，揆諸前揭判決意旨
    ，應回歸刑法之適用，依刑法第38條第1項第1款規定，宣告
    沒收（上開毒品之外包裝袋12個，因仍會殘留微量毒品而無
    法將之完全析離，應視為毒品K他命之一部），至於鑑驗用
    罄部分，既已不復存在，爰不為沒收之諭知。另扣案被告庚○○所持有之第三級毒品K他命2包（合計驗餘重量約49.89
    公克），係警方經被告庚○○、辛○○同意搜索後，於被告
    辛○○所攜帶之背包內扣得庚○○所有之K他命1包，及於庚○○所承租之臺中市○○路○段528號4樓之10之住處內所扣
    得庚○○所有之K他命1包，與被告庚○○所犯之前開運輸毒
    品罪及行使偽造私文書罪均無直接關聯性；而扣案之被告丁○○所持有之第三級毒品K他命1包（驗餘重量約2.06公克）
    ，查上開毒品之扣案日期98年6月16日，與被告丁○○最後
    一次販賣毒品之日期即如附表編號5所示之98年5月3日，差
    距為一個多月，且經被告丁○○供承其有施用第三級毒品，
    是難認該扣案毒品為被告丁○○販賣毒品所用之物，又依卷
    內證據無從證明與其等上開犯行有關，自均無從為沒收之諭
    知。
  (二)復按共同正犯因相互間利用他人之行為，以遂行其犯意之實
    現，本於責任共同之原則，有關沒收部分，對於共犯間供犯
    罪所用之物，自均應為沒收之諭知。又按毒品危害防制條例
    第19條第1項規定，犯販賣毒品罪者，其犯罪所得之財物均
    沒收之，係採義務沒收主義。故販賣毒品所得之對價，不問
    其中成本若干，利潤多少，均應全部諭知沒收，貫徹政府查
    禁煙毒之決心，以符立法本旨；又犯毒品危害防制條例第4
    條之販賣第二級或第三級毒品罪者，依同條例19條第1項規
    定，其因犯罪所得之物沒收之，如全部或一部不能沒收時，
    追徵其價額或以其財產抵償之。所稱因犯罪所得之物，自以
    實際所得者為限，苟無所得或尚未取得者，自無從為沒收及
    追繳或抵償之諭知；共同正犯之犯罪所得為現款時，因係合
    併計算，且於全部或一部不能沒收時，以其財產抵償之，為
    避免執行時發生重複沒收、抵償之情形，故各共同正犯之間
    係採連帶沒收主義，於裁判時應諭知連帶沒收，不得就全體
    共同正犯之總所得，對各該共同正犯分別重複諭知沒收。查
    被告丙○○販賣毒品如附表編號10所示之所得金額、被告乙○○販賣毒品如犯罪事實二所示之所得金額，係被告丙○○
    、乙○○分別犯販賣第二、三級毒品罪所得之財物，均應依
    毒品危害防制條例第19條第1項規定，宣告沒收，如全部或
    一部不能沒收時，則以其財產抵償之。而被告乙○○、丙○○就如附表編號1至4所示共同販賣毒品部分、被告丁○○、
    丙○○就如附表編號5至9所示共同販賣毒品部分，既均為共
    同犯罪所得財物，自應合併計算，爰諭知其等各應與共同被
    告連帶沒收之，如全部或一部不能沒收時，以其等與共同被
    告之財產連帶抵償之。
  (三)又扣案之襯衫12件、紙箱1只，於扣案當時為被告乙○○所
    持有中，且係供被告庚○○、己○○、乙○○共同運輸第三
    級毒品K他命所用之物，已如前述，且據被告庚○○供承在
    卷，均應依毒品危害防制條例第19條第1項之規定宣告沒收
    。另被告己○○所有之行動電話1具（內含門號0000000000
    號SIM卡1張），於98年1月21日至同年12月4日為被告己○○
    所有，業據被告己○○供承在卷，並有該門號用戶年籍查詢
    資料在卷可證（見原審卷二第164、165頁），且為供本案運
    輸第三級毒品所用之物，已如前述，亦應依毒品危害防制條
    例第19條第1項之規定宣告沒收。
  (四)至扣案被告庚○○所持有之行動電話2具（分別內含門號000
    0000000號、0000000000號SIM卡各1 張）、被告乙○○所持
    有之行動電話1具（內含門號0000000000號SIM卡1 張）；未
    扣案之丙○○所持用門號0000000000號之行動電話1 支、被
    告丁○○所持用門號0000000000號之行動電話1 支、被告乙○○所持用門號0000000000號之行動電話1 支，分別係不知
    情之辛○○、甲○○、張欣龍、壬○○、阮千紋、陳俊廷所
    申請，均非被告等人所自行申辦，此有上開門號之申請登記
    人資料在卷可參（見原審卷一第143至148頁），雖係供本案
    犯罪所用之物，惟既非被告等人所有，爰均不予宣告沒收。
    另扣案之被告己○○所持有之行動電話1具（內含門號00000
    00000號SIM卡1張），業已掛失停用，有該門號之亞太行動
    資料查詢1份在卷可稽（見原審卷一第142頁），且依卷內證
    據無從證明該門號有供被告己○○以為犯罪之用，是亦不為
    沒收之宣告，併此敘明。
  (五)末查，被告乙○○於超峰快遞公司收送貨單之「收件人」欄
    內偽造之「謝惠興」署押壹枚，爰依刑法第219 條之規定，
    不問屬於犯人與否，併為沒收之諭知。
貳、無罪部分
一、公訴意旨另以：被告庚○○、丙○○、丁○○、乙○○、辛○○均明知K他命為毒品危害防制條例列管之第三級毒品，
    不得意圖營利而販賣，竟共同基於販賣第三級毒品K他命之
    犯意聯絡，由被告庚○○負責尋找K他命之來源，並將K他命
    交由被告丁○○、丙○○及乙○○販賣，被告辛○○則負責
    介紹購買K他命毒品之對象及協助處理販賣事宜，上開被告5
    人分別於如附表編號1至10所示之時間、地點共同販賣第三
    級毒品K他命予如附表編號1至10所示之購毒者，而獲取如附
    表編號1至10所示之販毒所得，該所得為其等朋分花用，因
    認被告丁○○就如附表編號1至4、10所示部分，被告庚○○
    、辛○○就如附表編號1至10所示部分，均涉犯毒品危害防
    制條例第4條第3項之販賣第三級毒品罪嫌。
二、按犯罪事實應依證據認定之，無證據不得認定其犯罪事實；
    又不能證明被告犯罪者，即應諭知無罪之判決，刑事訴訟法
    第154條第2項、第301條第1項分別定有明文。再按事實之認
    定，應憑證據，如未能發現相當證據，或證據不足以證明，
    自不能以推測或擬制之方法，為裁判基礎；苟積極證據不足
    為不利於被告事實之認定時，即應為有利於被告之認定；又
    認定犯罪事實所憑之證據，雖不以直接證據為限，間接證據
    亦包括在內，然而無論直接證據或間接證據，其為訴訟上之
    證明，須於通常一般之人均不致有所懷疑，而得確信其為真
    實之程度者，始得據為有罪之認定，倘其證明尚未達到此一
    程度，而有合理之懷疑存在而無從使事實審法院得有罪之確
    信時，即應由法院為諭知被告無罪之判決，最高法院40年臺
    上字第86號、30年上字第816號、76年度臺上字第4986號判
    例意旨足參。次按刑事訴訟法第161條已於91年2月8日修正
    公布，修正後同條第1項規定：檢察官就被告犯罪事實，應
    負舉證責任，並指出證明之方法。因此，檢察官對於起訴之
    犯罪事實，應負提出證據及說服之實質舉證責任。倘其所提
    出之證據，不足為被告有罪之積極證明，或其闡明之證明方
    法，無從說服法官以形成被告有罪之心證，基於無罪推定之
    原則，自應為被告無罪判決之諭知（最高法院92年臺上字第
    128號判例亦同此意旨）。
三、公訴人認被告丁○○、庚○○、辛○○涉犯前開犯行，無非
    以證人卓佩汝、王煜婷、王暐程、王庭聆、沈思妤、黃惠敏
    於警詢時及偵查中之證述、通訊監察譯文、蒐證照片、通聯
    紀錄、指認犯罪嫌疑人紀錄表，及扣案之被告庚○○所有之
    K他命2包（合計驗餘淨重為49.89公克）、被告丁○○所有
    之K他命1包（驗餘重量為2.06公克）、被告庚○○所持有之
    行動電話2具（分別內含門號0000000000號、0000000000 號
    SIM卡各1張）等物品，為其主要論據。訊據被告丁○○、庚○○、辛○○均堅詞否認有此部分之販賣第三級毒品K他命
    犯行，經查：
  (一)證人即如附表編號1至4、10所示之購毒者卓佩汝、王煜婷、
    王暐程、王庭聆、陳程杰均未曾於警詢、偵查中及原審審理
    時證稱被告丁○○有何與被告庚○○、乙○○、丙○○、辛○○共同販賣毒品予其等之情事，亦無任何通訊監察譯文可
    證明前開證人有與被告丁○○當時所持有門號為0000000000
    號行動電話有任何有關於購買第三級毒品K他命之通聯記錄
    ，且無證人即共同被告庚○○、乙○○、丙○○、辛○○曾
    證述被告丁○○有與其等為該部分之販賣第三級毒品之行為
    ，復審酌卷內之全部證據資料，應認被告丁○○就此部分販
    賣第三級毒品罪嫌，舉證尚有不足，尚難認被告丁○○有為
    此部分販賣第三級毒品之犯行。
  (二)被告丁○○、丙○○自98年4月間起不詳時間，於不詳地點
    ，透過被告庚○○向藥頭「美女」調K他命，以每公克270元
    之價格，每次重量總計為100公克或50公克之數量購入K他命
    ，再由被告庚○○分別於98年4月間不詳時間、不詳地點，
    將K他命交予被告丁○○、丙○○等情，業據被告庚○○自
    承在卷（見原審卷一第257頁），核與證人即共同被告丙○○、丁○○於原審審理時證述之情節大致相符（見原審卷一
    第193頁、第195頁反面至196頁、第199至202頁），惟證人
    即共同被告丁○○、丙○○均僅證稱被告庚○○有為其等調
    過毒品K他命，且均表示係因其等找不到K他命之貨源，始委
    託被告庚○○為其等向藥頭「美女」調貨，而未曾證稱被告
    庚○○有何與其等共同販賣第三級毒品K他命予如附表編號1
    至10所示之購毒者之犯意聯絡或行為分擔，且被告丁○○、
    丙○○於警詢、偵查中及原審審理時均一致證稱其等係共同
    販賣毒品，販得之金額係其2人平分，是被告庚○○既無分
    得所販毒所得之金額，自難認定其有與被告丁○○、丙○○
    共同販賣毒品以營利之犯意；且證人即如附表編號1至10所
    示之購毒者卓佩汝、王煜婷、王暐程、王庭聆、沈思妤、黃
    惠敏、陳程杰均未曾於警詢、偵查中及原審審理時證稱被告
    庚○○有何與被告乙○○、丁○○、丙○○、辛○○共同販
    賣毒品予其等之情事，亦無任何通訊監察譯文可證明前開證
    人有與被告庚○○當時所持有門號為0000000000、00000000
    00號行動電話有任何關於購買第三級毒品K他命之通聯記錄
    ；至證人即共同被告乙○○雖於警詢、偵查中證稱：被告庚○○負責找尋上手進貨再將K他命分配予被告己○○、丁○○、丙○○，伊是負責接洽買主或幫他們送毒品，販賣後錢
    是交給被告庚○○，實際上被告丁○○、丙○○是在幫被告
    庚○○賣K他命云云（見偵字第15145號卷二第51、53、113
    、114頁），惟其於原審審理時復以證人身分證稱：被告庚○○沒有指示我們去販賣毒品K他命，我也沒有幫被告庚○○販賣K他命，上開警詢時、偵查中之證述是警方叫我說的
    ，但實際上不是這樣，我知道只是被告丁○○欠被告庚○○
    錢，也不知道是不是毒品的錢，至於他們之間有無毒品往來
    ，我沒有親眼看到云云（見原審卷一第251、252頁），足見
    證人及共同被告乙○○前後證詞明顯不一，有嚴重瑕疵，已
    難採信。此外，尚無其他證據足資佐證被告庚○○有與其他
    共同被告共同販賣第三級毒品之情形，自難遽以認定被告庚○○有何涉及此部分之販賣第三級毒品之事實。
  (三)證人即如附表編號1至10所示之購毒者卓佩汝、王煜婷、王
    暐程、王庭聆、沈思妤、黃惠敏、陳程杰均未曾於警詢、偵
    查中及原審審理時證稱被告辛○○有何與被告庚○○、乙○○、丁○○、丙○○共同販賣毒品予其等之情事，雖證人黃
    惠敏於警詢時及偵查中證稱：辛○○向我介紹丁○○、丙○○有在販賣K他命，說我如果有需要可以打電話給他們購買
    云云（見偵字第15145號卷一第224、243頁）；證人沈思妤
    於警詢時證稱：辛○○於98年1月間某日在我上班的地方麗
    晶皇宮理容KTV包廂內介紹丁○○、丙○○，因為她知道我
    有在施用K他命及搖頭丸，當時她直接告訴我如有需要購買K
    他命或搖頭丸可以打電話給他們，並將丁○○、丙○○的聯
    絡方式告訴我，要我輸入在行動電話電話簿裡等語（見偵字
    第15145號卷一第206、207頁）；證人即共同被告丙○○於
    偵查中具結證稱：辛○○有介紹同事綽號「玉米」、「小希
    」2人向我及丁○○購買K他命，「玉米」有來找過辛○○，
    辛○○有跟她講我跟丁○○在賣K他命，當時我有在場等語
    （見偵字第15145號卷二第95、96頁）；證人即共同被告丁○○於警詢時證稱：綽號「玉米」、「小希」好像是我去辛○○位於臺中市○○路○段528號4樓之10住處時，由辛○○
    介紹的，辛○○當場向綽號「玉米」、「小希」介紹我有在
    販賣K他命，如有需要可以向我買等語（見偵字第15145號卷
    二第17頁），上開證人證詞均僅能證明被告辛○○有介紹證
    人黃惠敏、沈思妤予被告丁○○、丙○○認識，而不能證明
    被告辛○○有何參與販賣第三級毒品之犯罪行為，且觀之其
    等證詞，被告辛○○並非刻意去介紹證人黃惠敏、沈思妤予
    被告丁○○、丙○○認識，而係因朋友或同事關係之場合，
    始介紹證人黃惠敏、沈思妤予被告丁○○、丙○○，並因知
    悉其等均有施用毒品，而告知被告丁○○、丙○○有販賣K
    他命之行為，主觀上亦無與被告丁○○、丙○○有何犯意聯
    絡；又證人黃惠敏於原審審理時具結證稱：我與辛○○本來
    是高中同學，98年過年開始，我跟辛○○在麗晶皇宮當同事
    ，她知道我有在施用K他命，她只單純跟我說丁○○有在賣K
    他命，沒有說別的，當時有很多人來店裡喝酒，有丁○○、
    庚○○、丙○○、乙○○他們，我跟丁○○是那時由辛○○
    介紹認識的，之後我都直接向丁○○聯絡買K他命，辛○○
    並沒有介入等語（見原審卷一第185、186頁反面）；證人沈
    思妤於原審審理時具結證稱：我跟辛○○高一的時候就認識
    ，之後在麗晶KTV當同事，我有告訴她我有在施用K他命，我
    先在麗晶皇宮KTV由辛○○介紹認識丁○○，當時丁○○在
    店裡喝酒，她只跟我說丁○○那邊有東西，之後我就直接向
    丁○○聯絡交易毒品情事，辛○○並沒有介入，是我直接問
    辛○○哪裡可以買K他命，她說她朋友也就是丁○○有在賣
    ，並且給我丁○○的電話等語（見原審卷一第183至185頁反
    面），足徵證人黃惠敏、沈思妤與被告辛○○既從高中時期
    就認識，之後又一起於麗晶皇宮當同事，交情非淺，應非一
    般購毒者與販毒者之關係，又被告辛○○於被告丁○○等人
    至麗晶皇宮內喝酒時，因與被告丁○○亦為朋友關係，固介
    紹店內之其他友人本屬常情之理，縱其告知證人黃惠敏、沈
    思妤2人被告丁○○有在販賣K他命一事，惟事後證人黃惠敏
    、沈思妤與被告丁○○、丙○○聯絡及購買第三級毒品K他
    命之交易過程，被告辛○○均無任何涉入參與，是以能否僅
    以被告辛○○上開介紹行為，即逕認其有與其他共同被告有
    共同為毒品之交易，亦稍嫌速斷。綜上，被告辛○○是否有
    與其他共同被告共同販賣毒品予前開證人等犯行，公訴人所
    提出用以證明被告犯罪之證據，應仍有不足，自不足說服本
    院形成被告有罪之心證，而為被告不利之認定。
四、綜合上述，原審因認檢察官所提出之證據或所指出之證明方
    法，尚不足為被告丁○○、庚○○、辛○○有前開部分之販
    賣第三級毒品等事實之積極證明，或說服法院形成被告有罪
    之心證，此外，復查無其他積極證據足認被告等有前開公訴
    意旨所指此部分之犯行，該等部分既不能證明被告等犯罪，
    自應為無罪之諭知，核無不合。檢察官以原判決就諭知被告
    丁○○無罪部分說理未足，經核原判決就此部分理由雖有疏
    漏，惟尚不足動搖本院認被告丁○○此部分犯罪尚難證明之
    心證。檢察官上訴意旨另略謂：被告庚○○與丙○○、丁○○非至親亦無深交，又K他命係價昂之違禁物，且經政府懸
    令嚴查取締，被告庚○○卻多次為渠等向「美女」調貨，不
    能僅依其未朋分犯罪所得或出於幫助之意，而解免其「販入
    」之責；原判決復認被告辛○○所為僅係單純介紹行為而未
    予論科，然販毒行為因遺害非輕，司法警察機關查緝甚嚴，
    是以一般購毒者均需透過同道中人引荐方能接觸販毒者並向
    其購毒，而證人黃惠敏、沈思妤係因被告辛○○之引介而認
    識共同被告丙○○、丁○○並告知該證人等可向該二共同被
    告購買K他命，對共同被告丙○○、丁○○之販毒犯行產生
    助益而便利實施，則被告辛○○至少應該當於幫助販賣第三
    級毒品K他命之罪，原審竟遽為無罪之諭知，似有未恰云云
    。然查，共同被告丁○○、丙○○均僅證稱被告庚○○有為
    其等調過毒品K他命，而未曾證稱被告庚○○有何與其等共
    同販賣第三級毒品K他命犯行之犯意聯絡及行為分擔，渠二
    人復一致證稱其等係共同販賣毒品，販得之金額係其2人平
    分，再參以如附表編號1至10所示之購毒者及卷附通訊監察
    譯文，均無從證明被告庚○○有何與共同被告丁○○、丙○○共同販賣第三級毒品K他命犯行之犯意聯絡及行為分擔，
    是被告庚○○是否有公訴意旨所指與共同被告丁○○、丙○○共同販賣第三級毒品K他命之犯行，已非無疑；復觀諸證
    人丁○○於原審審理時所證：「（庚○○聯絡藥頭以後，你
    就過去庚○○的住處？）是。（你就帶丙○○一起過去？）
    有時候會。（如果藥頭拿K他命來了以後，是誰下去拿？）
    庚○○。（丙○○也陪他下去？）有時會，所以我才知道他
    們有賺我的錢」等語（原審卷一第201頁），可知被告庚○○均係於與藥頭聯繫並親自取貨後，始另行交付予共同被告
    丁○○、丙○○，並未有讓共同被告丁○○、丙○○與藥頭
    直接接觸之機會，且共同被告丁○○、丙○○係於偶然間由
    共同被告丙○○陪同被告庚○○下樓取貨時，始知悉有遭賺
    取價差之情事，堪認共同被告丁○○、丙○○主觀上確僅有
    請被告庚○○代為調貨之認識，而無共同販賣之犯意聯絡或
    行為分擔，是檢察官認被告庚○○有與共同被告丁○○、丙○○共同販賣第三級毒品K他命之犯行，為本院所不採。至
    被告辛○○雖確有介紹證人黃惠敏、沈思妤予共同被告丁○○、丙○○認識之事實，惟被告辛○○係在朋友、同事關係
    之場合介紹渠等相識，並因知悉其等均有施用毒品，而告知
    共同被告丁○○、丙○○有販賣K他命之行為，尚無違於一
    般交際之常情，況觀諸卷內事證，尚無證據可證被告辛○○
    與共同被告丁○○、丙○○間就販賣第三級毒品K他命犯行
    ，有何犯意聯絡及行為分擔，況亦無證據可顯示渠等將因該
    次介紹而當場交易，或於將來必定會有毒品交易之進行，自
    不能以該不確定是否會發生之情事，即遽對被告辛○○之介
    紹行為繩以幫助販賣第三級毒品K他命之重責，是檢察官此
    部分上訴所指，亦非可取，其上訴爰予駁回。
參、至被告庚○○於98年4月間向藥頭「美女」以每次重量總計
    為100公克或50公克之數量購入K他命後，復分別於98年4月
    間不詳時間、地點，將前開所購得K他命交予丁○○或丙○○，是否另涉其他罪嫌，因未據起訴，本院無從審理，併此
    指明。
丙、據上論斷，應依刑事訴訟法第369條第1項前段、第364條、
    第368條、第299條第1項前段，毒品危害防制條例第4條第3
    項、第17條第2項、第19條第1項，懲治走私條例第2條第1項
    ，刑法第11條、第28條、第55條、第38條第1項第1款、第51
    條第5款之規定，判決如主文。
本案經檢察官戊○○到庭執行職務。
中    華    民    國    99    年    4     月    28    日
            刑事第二庭審判長    法  官  李  璋  鵬
                                法  官  胡  忠  文
                                法  官  陳  欣  安
以上正本證明與原本無異。
如不服本判決應於收受送達後10日內向本院提出上訴書狀，其未
敘述上訴之理由者，並得於提起上訴後10日內向本院補提理由書
（均須按他造當事人之人數附繕本）「切勿逕送上級法院」。
                                書記官  吳  姁  穗
中    華    民    國    99    年    4     月    28    日
附錄：
毒品危害防制條例第4條第2項、第3項
製造、運輸、販賣第二級毒品者，處無期徒刑或七年以上有期徒
刑，得併科新臺幣一千萬元以下罰金。
製造、運輸、販賣第三級毒品者，處五年以上有期徒刑，得併科
新臺幣七百萬元以下罰金。
懲治走私條例第2條第1項
私運管制物品進口、出口逾公告數額者，處七年以下有期徒刑，
得併科新臺幣三百萬元以下罰金。
中華民國刑法第210條
偽造、變造私文書，足以生損害於公眾或他人者，處五年以下有
期徒刑。
中華民國刑法第216條
行使第二百十條至第二百十五條之文書者，依偽造、變造文書或
登載不實事項或使登載不實事項之規定處斷。
附表：
┌──┬───┬───┬───┬──────────┬──────────┐
│編號│購毒者│時  間│地  點│販 賣 毒 品 之 方 式│罪                刑│
├──┼───┼───┼───┼──────────┼──────────┤
│ １ │卓佩汝│98年4 │臺中市│民國98年4月15日凌晨2│乙○○共同販賣第三級│
│    │      │月15日│北屯區│至3時許，由卓姵汝以 │毒品，處有期徒刑伍年│
│    │      │      │上之某│門號0000000000號行動│貳月。未扣案之販賣第│
│    │      │      │全家便│電話，撥打乙○○所持│三級毒品所得新臺幣貳│
│    │      │      │利商店│用之門號0000000000號│仟元與丙○○連帶沒收│
│    │      │      │      │行動電話向其洽購新臺│，如全部或一部不能沒│
│    │      │      │      │幣（下同）2,000元之K│收時，以其等財產連帶│
│    │      │      │      │他命5 公克，雙方約妥│抵償之。            │
│    │      │      │      │交易細節後，乙○○旋│丙○○共同販賣第三級│
│    │      │      │      │委由丙○○，將5 公克│毒品，處有期徒刑貳年│
│    │      │      │      │之K 他命攜至約定地點│捌月。未扣案之販賣第│
│    │      │      │      │，以上開價格，販賣第│三級毒品所得新臺幣貳│
│    │      │      │      │三級毒品予卓姵汝。  │仟元與乙○○連帶沒收│
│    │      │      │      │                    │，如全部或一部不能沒│
│    │      │      │      │                    │收時，以其等財產連帶│
│    │      │      │      │                    │抵償之。            │
├──┼───┼───┼───┼──────────┼──────────┤
│ ２ │王煜婷│98年5 │臺中縣│98年5月8日凌晨0 時許│乙○○共同販賣第三級│
│    │      │月8日 │大雅鄉│，乙○○先向丙○○拿│毒品，處有期徒刑伍年│
│    │      │      │中清路│5公克之K他命，再至王│貳月。未扣案之販賣第│
│    │      │      │四段  │煜婷之工作地點即位於│三級毒品所得新臺幣貳│
│    │      │      │      │臺中縣大雅鄉○○路4 │仟元與丙○○連帶沒收│
│    │      │      │      │段之「007檳榔攤」， │，如全部或一部不能沒│
│    │      │      │      │以2,000元之價格，販 │收時，以其等財產連帶│
│    │      │      │      │賣第三級毒品K他命5公│抵償之。            │
│    │      │      │      │克予王煜婷。        │丙○○共同販賣第三級│
│    │      │      │      │                    │毒品，處有期徒刑貳年│
│    │      │      │      │                    │捌月。未扣案之販賣第│
│    │      │      │      │                    │三級毒品所得新臺幣貳│
│    │      │      │      │                    │仟元與乙○○連帶沒收│
│    │      │      │      │                    │，如全部或一部不能沒│
│    │      │      │      │                    │收時，以其等財產連帶│
│    │      │      │      │                    │抵償之。            │
├──┼───┼───┼───┼──────────┼──────────┤
│ ３ │王暐程│98年4 │臺中市│王暐程經由其胞姐王煜│乙○○共同販賣第三級│
│    │      │月26日│文心路│婷處，獲悉可向乙○○│毒品，處有期徒刑伍年│
│    │      │      │與崇德│購買K 他命毒品，遂於│貳月。未扣案之販賣第│
│    │      │      │路交岔│98年4 月26日晚間10時│三級毒品所得新臺幣貳│
│    │      │      │路口處│許，以其持用之門號09│仟元與丙○○連帶沒收│
│    │      │      │      │00000000號行動電話，│，如全部或一部不能沒│
│    │      │      │      │撥打乙○○所持用之門│收時，以其等財產連帶│
│    │      │      │      │號0000000000號行動電│抵償之。            │
│    │      │      │      │話，向其洽購2,000 元│丙○○共同販賣第三級│
│    │      │      │      │之K他命5公克，雙方約│毒品，處有期徒刑貳年│
│    │      │      │      │妥交易細節後，乙○○│捌月。未扣案之販賣第│
│    │      │      │      │旋於同日晚間10、11時│三級毒品所得新臺幣貳│
│    │      │      │      │許委由丙○○，將5 公│仟元與乙○○連帶沒收│
│    │      │      │      │克之K 他命攜至約定地│，如全部或一部不能沒│
│    │      │      │      │點，以上開價格，販賣│收時，以其等財產連帶│
│    │      │      │      │第三級毒品予王暐程。│抵償之。            │
├──┼───┼───┼───┼──────────┼──────────┤
│ ４ │王庭聆│98年4 │臺中臺│98年4月16日下午2、3 │乙○○共同販賣第三級│
│    │      │月16日│北屯區│時許，王庭聆以其所持│毒品，處有期徒刑伍年│
│    │      │      │區遼寧│用之門號0000000000號│貳月。未扣案之販賣第│
│    │      │      │路一段│行動電話，撥打乙○○│三級毒品所得新臺幣壹│
│    │      │      │8之10 │所持用之門號00000000│仟元與丙○○連帶沒收│
│    │      │      │號王庭│45號行動電話洽購K 他│，如全部或一部不能沒│
│    │      │      │聆住處│命5 公克，雙方約妥交│收時，以其等財產連帶│
│    │      │      │樓下  │易細節後，乙○○旋委│抵償之。            │
│    │      │      │      │由丙○○於同日下午4 │丙○○共同販賣第三級│
│    │      │      │      │、5 時許將5公克之K他│毒品，處有期徒刑貳年│
│    │      │      │      │命攜至約定地點，以1,│柒月。未扣案之販賣第│
│    │      │      │      │000 元之價格，販賣第│三級毒品所得新臺幣壹│
│    │      │      │      │三級毒品予王庭聆。  │仟元與乙○○連帶沒收│
│    │      │      │      │                    │，如全部或一部不能沒│
│    │      │      │      │                    │收時，以其等財產連帶│
│    │      │      │      │                    │抵償之。            │
├──┼───┼───┼───┼──────────┼──────────┤
│ ５ │王庭聆│98年5 │前往臺│王庭聆於98年5月3日凌│丁○○共同販賣第三級│
│    │      │月3日 │中市北│晨2時許，先撥打徐世 │毒品，處有期徒刑伍年│
│    │      │      │區漢口│凱所持用之門號098147│貳月。未扣案之販賣第│
│    │      │      │路之「│0430號行動電話，原欲│三級毒品所得新臺幣壹│
│    │      │      │嘉年華│向丁○○洽購K 他命，│仟元與丙○○連帶沒收│
│    │      │      │KTV」 │然因丁○○告知毒品放│，如全部或一部不能沒│
│    │      │      │之路途│在丙○○那邊，遂請王│收時，以其等財產連帶│
│    │      │      │上    │庭聆向丙○○接洽，王│抵償之。            │
│    │      │      │      │庭聆因而與丙○○聯絡│丙○○共同販賣第三級│
│    │      │      │      │毒品交易，旋於同日凌│毒品，處有期徒刑貳年│
│    │      │      │      │晨4時許，丙○○即於 │柒月。未扣案之販賣第│
│    │      │      │      │開車搭載王庭聆欲前往│壹三級毒品所得新臺幣│
│    │      │      │      │臺中市○區○○路之「│壹仟元與丁○○連帶沒│
│    │      │      │      │嘉年華KTV 」之路途上│收，如全部或一部不能│
│    │      │      │      │，以1,000 元之價格，│沒收時，以其等財產連│
│    │      │      │      │販賣第三級毒品K他命2│帶抵償之。          │
│    │      │      │      │公克予王庭聆。      │                    │
├──┼───┼───┼───┼──────────┼──────────┤
│ ６ │沈思妤│98年4 │臺中市│沈思妤（綽號「小希」│丁○○共同販賣第三級│
│    │      │月20日│文心路│）於98年4月20日某時 │毒品，處有期徒刑貳年│
│    │      │      │四段52│先以其所持用之門號09│捌月。未扣案之販賣第│
│    │      │      │號之通│00000000號行動電話，│三級毒品所得新臺幣貳│
│    │      │      │豪大樓│撥打與丁○○所持用之│仟元與丙○○連帶沒收│
│    │      │      │      │門號0000000000號行動│，如全部或一部不能沒│
│    │      │      │      │電話聯絡洽購K他命， │收時，以其等財產連帶│
│    │      │      │      │經丁○○指示其改向周│抵償之。            │
│    │      │      │      │羿辰洽購毒品，其因而│丙○○共同販賣第三級│
│    │      │      │      │改撥打丙○○所持用之│毒品，處有期徒刑貳年│
│    │      │      │      │門號0000000000號行動│捌月。未扣案之販賣第│
│    │      │      │      │電話洽購2,000元之K他│三級毒品所得新臺幣貳│
│    │      │      │      │命5公克，雙方約妥交 │仟元與丁○○連帶沒收│
│    │      │      │      │易細節後，丙○○旋將│，如全部或一部不能沒│
│    │      │      │      │5公克K他命攜至約定地│收時，以其等財產連帶│
│    │      │      │      │點，以上開價格，販賣│抵償之。            │
│    │      │      │      │第三級毒品予沈思妤。│                    │
├──┼───┼───┼───┼──────────┼──────────┤
│ ７ │沈思妤│98年4 │同上  │沈思妤（綽號「小希」│丁○○共同販賣第三級│
│    │      │月28日│      │）於98年4月28凌晨1時│毒品，處有期徒刑貳年│
│    │      │      │      │許日先以其所持用之門│捌月。未扣案之販賣第│
│    │      │      │      │號0000000000號行動電│三級毒品所得新臺幣貳│
│    │      │      │      │話，撥打與丁○○所持│仟元與丙○○連帶沒收│
│    │      │      │      │用之門號0000000000號│，如全部或一部不能沒│
│    │      │      │      │行動電話聯絡洽購K他 │收時，以其等財產連帶│
│    │      │      │      │命，經丁○○指示其改│抵償之。            │
│    │      │      │      │向丙○○洽購毒品，其│丙○○共同販賣第三級│
│    │      │      │      │因而改撥打丙○○所持│毒品，處有期徒刑貳年│
│    │      │      │      │用之門號0000000000號│捌月。未扣案之販賣第│
│    │      │      │      │行動電話洽購2,000 元│三級毒品所得新臺幣貳│
│    │      │      │      │之K他命5公克，雙方約│仟元與丁○○連帶沒收│
│    │      │      │      │妥交易細節後，丙○○│，如全部或一部不能沒│
│    │      │      │      │旋將5公克K他命攜至約│收時，以其等財產連帶│
│    │      │      │      │定地點，以上開價格，│抵償之。            │
│    │      │      │      │販賣第三級毒品予沈思│                    │
│    │      │      │      │妤。                │                    │
├──┼───┼───┼───┼──────────┼──────────┤
│ ８ │黃惠敏│98年4 │臺中市│黃惠敏（綽號「玉米」│丁○○共同販賣第三級│
│    │      │月7日 │文心路│）於98年4月7日或8日 │毒品，處有期徒刑貳年│
│    │      │或8日 │四段52│某時以其所持用之門號│捌月。未扣案之販賣第│
│    │      │      │號14樓│0000000000號行動電話│三級毒品所得新臺幣貳│
│    │      │      │之2 之│，撥打電話予丁○○所│仟元與丙○○連帶沒收│
│    │      │      │黃惠敏│持用之門號0000000000│，如全部或一部不能沒│
│    │      │      │住處  │號行動電話洽購K他命 │收時，以其等財產連帶│
│    │      │      │      │5公克，丁○○即委由 │抵償之。            │
│    │      │      │      │丙○○將K他命送至相 │丙○○共同販賣第三級│
│    │      │      │      │約地點，以2,000元之 │毒品，處有期徒刑貳年│
│    │      │      │      │價格，販賣第三級毒品│捌月。未扣案之販賣第│
│    │      │      │      │予黃惠敏。          │三級毒品所得新臺幣貳│
│    │      │      │      │                    │仟元與丁○○連帶沒收│
│    │      │      │      │                    │，如全部或一部不能沒│
│    │      │      │      │                    │收時，以其等財產連帶│
│    │      │      │      │                    │抵償之。            │
├──┼───┼───┼───┼──────────┼──────────┤
│ ９ │黃惠敏│98年4 │臺中市│黃惠敏（綽號「玉米」│丁○○共同販賣第三級│
│    │      │月16日│文心路│）於98年4月16日晚間 │毒品，處有期徒刑貳年│
│    │      │      │四段52│7時許，以其所持用之 │捌月。未扣案之販賣第│
│    │      │      │號14樓│門號0000000000號行動│三級毒品所得新臺幣貳│
│    │      │      │之2 之│電話，撥打電話予徐世│仟元與丙○○連帶沒收│
│    │      │      │黃惠敏│凱所持用之門號098147│，如全部或一部不能沒│
│    │      │      │住處  │0430號行動電話洽購K │收時，以其等財產連帶│
│    │      │      │      │他命5 公克，嗣丁○○│抵償之。            │
│    │      │      │      │即委由丙○○將K他命 │丙○○共同販賣第三級│
│    │      │      │      │送至相約地點，以    │毒品，處有期徒刑貳年│
│    │      │      │      │2,000 元之價格，販賣│捌月。未扣案之販賣第│
│    │      │      │      │第三級毒品予黃惠敏。│三級毒品所得新臺幣貳│
│    │      │      │      │                    │仟元與丁○○連帶沒收│
│    │      │      │      │                    │，如全部或一部不能沒│
│    │      │      │      │                    │收時，以其等財產連帶│
│    │      │      │      │                    │抵償之。            │
├──┼───┼───┼───┼──────────┼──────────┤
│ １０ │陳程杰│98年5 │臺中市│98年5月13日凌晨2時許│丙○○販賣第三級毒品│
│    │      │月13日│文心路│，陳程杰先撥打電話給│，處有期徒刑貳年柒月│
│    │      │      │四段52│其胞姊辛○○問詢問K │。未扣案之販賣第三級│
│    │      │      │號4 樓│他命，辛○○告知其先│毒品所得新臺幣壹仟貳│
│    │      │      │之10  │至庚○○承租於臺中市│佰元沒收，如全部或一│
│    │      │      │      │文心路4 段528號4樓之│部不能沒收時，以其財│
│    │      │      │      │10住處等候，由庚○○│產抵償之。          │
│    │      │      │      │以其所持用之門號0981│                    │
│    │      │      │      │753356號行動電話，撥│                    │
│    │      │      │      │打電話予丙○○所持用│                    │
│    │      │      │      │之門號0000000000號行│                    │
│    │      │      │      │動電話洽購K 他命，嗣│                    │
│    │      │      │      │丙○○即持3 公克（起│                    │
│    │      │      │      │訴書誤載為5公克）之K│                    │
│    │      │      │      │他命至上開住處，交付│                    │
│    │      │      │      │3公克K他命予陳程杰，│                    │
│    │      │      │      │並以1,200 元之價格，│                    │
│    │      │      │      │販賣第三級毒品予陳程│                    │
│    │      │      │      │杰，並由庚○○代為墊│                    │
│    │      │      │      │付上開款項。        │                    │
└──┴───┴───┴───┴──────────┴──────────┘

司法院資訊處製作；財團法人民間司法改革基金會備份。
